臺灣高等法院臺中分院刑事判決　　　　　　　　　　九十年度上訴字第一九二二號
　　上　訴　人　臺灣苗栗地方法院檢察署檢察官
　　上　訴　人
　　即　被　告　丁○○
　　選任辯護人　葉天昱
　　被　　　告　戊○○
　　選任辯護人　廖凰玎
　　被　　　告　甲○○
　　　　　　　　乙○○
　　　　　　　　己○○
　　右三人共同
　　指定辯護人　本院公設辯護人　王金陵
右上訴人等因被告等違反槍砲彈藥刀械管制條例等案件，不服臺灣苗栗地方法院八十
八年度訴字第三四六號中華民國八十九年七月二十一日第一審判決（起訴案號：臺灣
苗栗地方法院檢察署八十八年度少連偵字第一○五號），提起上訴，本院判決如左：
      主  文
原判決關於丁○○部分撤銷。
丁○○未經許可，製造爆裂物，處有期徒刑柒年，併科罰金新台幣壹萬元，罰金如易
服勞役，以新臺幣玖佰元即銀元佰元折算壹日。扣案之鐵釘壹包、乾電池貳枚，均
沒收。
其餘上訴駁回。
    事  實
一、丁○○因不滿其友人庚○○於民國八十八年七月十一日凌晨三時許，為與之鬥毆
    之苗栗縣頭份地區不詳姓名之青少年傷害，於同日下午七時許，竟未經許可，單
    獨先在苗栗縣竹南鎮中港里第二公墓內，以乾電池、火藥及鐵釘等物，混合綑綁
    ，製造具殺傷力之爆裂物三枚，製成後，將之藏置於衣服之口袋中。丁○○為壯
    大聲勢，乃於該三枚爆裂物製造完成後，以逛街為由用電話邀集不知情之乙○○
    、己○○、及少年辛○○、壬○○、癸○○、子○○（以上少年四人均由臺灣苖
    栗地方法院少年法庭調查）至上開公墓後，告知辛○○、壬○○、癸○○、子○○要前往頭份鎮向前揭不詳姓名之青少年示威，此時丁○○取出事先預備之木棒
    二支，分發予己○○、壬○○各一支，自己則持鋁製球棒一支，分騎車牌號碼０
    ００─０００號、０００─０００號、０００─０００號及車牌號碼不詳之機車
    共四輛機車，自上開公墓出發。該日晚上約八時許，丁○○、乙○○、己○○、
    辛○○、壬○○、癸○○、子○○等人行至竹南鎮三商百貨公司前，辛○○遇見
    甲○○、戊○○二人共騎車牌號碼０００─０００號機車，辛○○邀請甲○○、
    戊○○二人與其他不知情且姓名不詳之青少年約二十餘人，分騎十餘輛機車尾隨
    丁○○等人前往逛街助勢。同日晚上九時五分許，丁○○、乙○○、己○○、辛○○、壬○○、癸○○、子○○、甲○○、戊○○等行至頭份鎮「蓮香百貨」前
    ，丁○○單獨起意，自口袋中取出上開爆裂物一枚，投擲在該店外牆無人之空地
    上（未造成人、物損傷）。同晚九時十分許，丁○○行至該鎮○○路與信義路交
    岔口，再取出口袋內之爆裂物一枚往空地投擲，因不慎造成丙○○所有停放在該
    處車牌號碼００─００００號自用小客車右後車門及右後視鏡毀損（未據告訴）
    。同晚九時十五分許，丁○○行至同鎮○○○路與東興路交岔路口時，丁○○又
    取出上述爆裂物朝空地投擲（未造成人、物損傷）。旋於同晚九時二十分許，警
    方逮捕甲○○循線查獲，並扣得丁○○所有供製造爆裂物所同之鐵釘壹包、乾電
    池貳枚。
二、案經苗栗縣警察局頭份分局報請臺灣苗栗地方法院檢察署檢察官偵查起訴。
    理  由
壹、程序方面：
    被告戊○○之辯護人辯護意旨略以本件所有關係人皆在八十九年七月二十九日前
    後收到判決書，檢察官則遲至八十九年九月十四日之收件戳章，實在不合常理，
    加上該收件戳章處有立可白修正液痕跡，且其下方處有８９．８─２之日期戳章
    ，若檢察官不能舉證證明實際在八十九年九月十四日收到判決書，其上訴即不合
    法等語，惟查：按對於檢察官之送達，應向承辦檢察官為之；承辦檢察官不在辦
    公處所時，向檢察長（首席檢察官）為之，刑事訴訟法第五十八條定有明文。原
    審法院之刑事判決正本，由法警送至承辦檢察官辦公室時，自應依上開規定辦理
    ，如承辦檢察官不在辦公處所，應向檢察長為之，乃為送達之法警並未於當日將
    上開判決正本交由承辦檢察官收受，亦未向檢察長為送達，僅將之放置於承辦檢
    察官辦公室，因對檢察官並不準用留置送達之規定，故不發生合法送達之效力。
    又上訴期間自送達判決後起算，係指經有合法之送達者而言，如該項判決並非合
    法送達，祇能以受送達人實際接受判決時為起算上訴期間之標準（最高法院二十
    八年上字第八號判例參照），本件經訊據證人即本件負責送達原審判決書予檢察
    官之法警丑○○到庭證稱：立可白部分係依據檢察官收到的日期蓋但因蓋錯，所
    以用立可白塗掉，但送達日期是我依檢察官收到的日期蓋的，至於右下角八月二
    日的日期是錄事蓋的，‧‧‧送達給檢察官的日期是八月三日送到檢察官辦公室
    等語（詳見本院審理卷第一八三頁），而卷附「八十九年度檢察官正股送達」證
    所示亦未見丑○○於送至正股檢察官辦公室後，再向檢察長送達，是本件丑○○
    既僅送達到檢察官辦公室，而未再為任何其他送達處置，則檢察官於送達證書蓋
    八十九年九月十四日戳章，形式上即應以該日為送達生效日，至於檢察官於丑○○八十九年八月三日送達後因未再向檢察長為送達，則檢察官是否有於該送達後
    至蓋戳章之期間回辦公室？以及有否於該期間請假？以及同日送達之判決書，檢
    察官業於八月中旬已收受，則均非所問。從而辯護人聲請再傳喚檢察官調查檢察
    官有否於該期間請假云云，顯無必要。而本件檢察官收受判決日期應為八十九年
    九月十四日，顯未逾檢察官上訴期間，合先敘明。
貳、被告丁○○部分：
一、上開事實，迭據被告丁○○於警訊中及偵審中坦承不諱，核與同案被告乙○○、
    己○○、甲○○、戊○○、同案少年辛○○、壬○○、癸○○、子○○、及被害
    人丙○○供述情節相符。而所謂爆裂物，係指其物具有爆發性，且具有破壞力，
    可於瞬間將人及物傷或毀損者而言，原審法院將扣案之鐵釘一包、乾電池二枚、
    鐵釘碎石二包，及上開車輛被毀損情形之照片二張等物，送請內政部警政署刑事
    警察局鑑定結果，前揭三枚爆裂物其結構完整，且有爆炸並毀損上開車輛之事實
    ，認係槍砲彈藥刀械管制條例第四條第二款之具有殺傷力或破壞性之爆裂物甚明
    ；至於乾電池二枚、鐵釘一包，均可作為製作爆裂物之材料，此有該局八十八年
    十二月一日刑偵五字第一二四七四二號爆炸（裂）物鑑驗處理通知書一件附卷可
    稽。
二、公訴人雖認被告丁○○係意圖供已犯罪之用而製造上開爆裂物，然查：
１、被告丁○○於八十八年七月十一日上午，因得知庚○○遭苗栗縣頭份地區之青少
    年傷害，只知其中一人之姓名為寅○，所以才單獨製作上開爆裂物，並以逛街之
    名，電請乙○○、己○○、及少年辛○○、壬○○、癸○○、子○○共同前往上
    述青少年在頭份地區經常聚集之場所去示威，伊並不想傷害人，也無意毀損其他
    財物，但因乘坐機車投擲爆裂物不準確，才不小心炸到前揭自用小客車等情，業
    據被告丁○○於警訊中及偵審中供述甚詳（警訊卷第五頁至第六頁、偵查卷第四
    十五頁、第六十三頁反面至第六十四頁、原審卷第二十七頁、第四十九頁、第六
    十九頁、第九十頁、第一三四至第一三七頁參照）。
２、同案被告乙○○、己○○於警、偵訊及原審調查中分別供稱：丁○○打電話說要
    一齊去頭份地區逛街，伊才於上述時地騎機車搭載丁○○，渠等不知道丁○○身
    上有三枚爆裂物，事後丁○○才告訴乙○○說伊有投擲爆裂物，或己○○與辛○○之機車騎在最前面，丁○○等人之機車在後，丁○○做何事，伊並不知情等語
    （詳見偵查卷第五十四頁反面至第五十五頁、第五十八頁反面至第五十九頁、原
    審卷第二十七至二十九頁、第五十頁、第一三七頁參照）。
３、同案被告甲○○、戊○○於警偵訊及原審調查中分別供稱：渠等二人於當晚八時
    許，在竹南鎮「三商百貨」前，遇到丁○○等人之車隊，說要一齊去逛街，戊○○乃騎前揭機車搭載甲○○隨隊前往，均不知卯○○身上有攜帶爆裂物，亦不知
    上開爆裂物係何人所投擲等語（詳見偵查卷第十六頁、第四十六頁、第五十二頁
    反面，本院卷第二七至二九頁、四十九至五十頁、九十頁、一三七、一三八頁參
    照）。
４、少年癸○○供稱：丁○○打電話說要一齊去頭份地區逛街，渠等不知道丁○○身
    上有三枚爆裂物，也不知道上開爆裂物是何人引爆的（詳見偵查卷第五十六頁反
    面至五十七頁、及原審少年法庭八十八年度少調字第四六六號卷內八十八年十月
    十五日、二十九日訊問筆錄參照）。另少年辛○○、壬○○、子○○於原審少年
    法庭調查時，亦均供稱：渠等當時雖有隨行，但均不知道丁○○身上有上述爆裂
    物，也不知其要投擲該爆裂物（上開原審少年法庭八十八年度少調字第四六六號
    卷內八十八年十月二十九日訊問筆錄、原審卷第一三八、一三九頁參照）。
５、被告丁○○於製造上開三枚爆裂物之時，苟有供自己犯罪之用之意思，必在分發
    前揭木棒予同案被告及少年之時，即向渠等展示，焉有秘藏於衣服之口袋內，且
    均未告知前揭人等？再者，被告丁○○對於傷害庚○○之青少年因未全部掌握，
    又不明其等所在之處，故其上開三枚爆裂物所投擲之地點，均係百貨公司或十字
    路口之眾人較能耳聞目睹之處，以達其威嚇之目的。從而，被告丁○○辯稱：伊
    製造並投擲上開爆裂物之目的，旨在向毆打庚○○之頭份地區之青少年示威乙節
    ，顯與事實相符。又查：被告丁○○前揭第二顆爆裂物雖於上述時地，誤擲被害
    人丙○○上開車輛，但被告丁○○於投擲該爆裂物時，確由同案被告乙○○所搭
    載，其所辯因乘坐機車投擲爆裂物不準確，才不小心炸到前揭自用小客車乙節，
    核與同案被告乙○○之供述相符，復有該自用小客車毀損之照片二張附卷可稽，
    故被告丁○○此項辯解，亦屬可採。按被告丁○○此項過失毀損之行為，刑法並
    無處罰之規定，從而，自難據此認定被告丁○○係意圖供自己犯罪之用而製造上
    開爆裂物。
三、辯護意旨以本件爆裂物鑑定並未以個案測試，而以統案測試，顯無從類比援引，
    認本件扣被告丁○○所製造之物品並非爆裂物，應僅屬一般爆竹，且有再送鑑定
    機關再為鑑定之必要。惟查：本院依被告丁○○所自行繪製之「爆裂物」構造圖
    送請內政部警政署刑事警察局鑑定結果認：「該圖示所示之爆裂物，係以挖空之
    市售一號乾電池為容器，內裝鞭炮火藥、鐵釘及甩炮，以電池蓋封口為一枚結構
    完整，可利用撞擊方式引爆，爆炸時，鐵釘、外殼四射，具有破壞性與殺傷力，
    其與爆竹有所差異，應屬槍砲彈藥刀械管制條例第四條一項第二款所指之爆裂物
    」等語，有該局九十一年一月二十五日刑偵五字第一二八一一號函一份在卷可稽
    。且就扣案之鐵釘碎石、鐵釘及電池二枚送請內政部警政署刑事警察局結果，亦
    認均可製成爆裂物，且為製造爆裂物之原料，有該局九十年十二月六日刑偵五字
    第二二四一五號鑑驗通知書一份在卷可稽，內政部警政署刑事警察局尺僅就被告
    手繪之製造圖樣為鑑定，更已就扣案之物為鑑定，顯非以統案之方式為之，而係
    個案為之，且認被告丁○○所製之爆裂物，係以挖空之市售一號乾電池為容器，
    內裝鞭炮火藥、鐵釘及甩炮，以電池蓋封口為一枚結構完整，可利用撞擊方式引
    爆，爆炸時，鐵釘、外殼四射，具有破壞性與殺傷力，其與爆竹有所差異等語，
    鑑定機關之鑑定，已甚明確，本件顯無再重覆送鑑定之必要，附予敘明，從而辯
    護意旨認被告所製造之物品並非爆裂物，應僅屬一般爆竹云云，即有誤會。
四、核被告丁○○所為，係犯槍砲彈藥刀械管制條例第七條第一項之未經許可，製造
    爆裂物罪。被告持有上開爆裂物，應為製造該爆裂物之當然結果，為製造行為所
    吸收，不另成立持有之罪名。公訴人認被告係犯同條例第七條第三項、第一項之
    意圖供自己犯罪之用而未經許可，製造爆裂物罪，尚有未洽，起訴法條應予變更
    。原審判決關於被告丁○○部分認被告丁○○罪證明確予以論罪科刑固非無見，
    惟按槍砲彈藥刀械管制條例第十九條關於犯同條例第七條之罪，經判處有期徒刑
    者，應於刑之執行完畢或赦免後，令入勞動場所強制工作，其期間為三年之規定
    ，業已刪除，並於九十年十一月十四日公布，同年月十六日生效，原審判決關於
    被告丁○○部分未及審酌及此而以被告丁○○並無犯罪前科，其所為尚未致他人
    受傷亡，爰參酌司法院大法官於八十七年十二月十八日作成釋字第四七一解釋等
    由，認被告不另為強制工作之宣告，尚有未洽。被告上訴否認所製造之物為爆裂
    物，指摘原審判決關於其部分不當，顯無理由，而原審法院檢察署檢察官上訴意
    旨認被告丁○○既為朝特定人士丟擲爆裂物，而製造爆裂物，其有預見而仍為之
    ，難為其解脫為當日發生之毀損他人汽車等犯罪事實有違其本意云云，指摘原審
    判不當，惟如前述理由欄二之１、２、３、４、５所述，本件並無從認定被告丁○○係意圖供自己犯罪之用而製造上開爆裂物，從而原審法院檢察署檢察官對於
    原審判決關於被告丁○○部分上訴亦無理由。惟被告丁○○及原審法院檢察署檢
    察官對於原審判決關於被告丁○○部分上訴雖均無理由，惟原審判決關於被告丁○○部分既有上開可議之處，自應由本院予以撤銷改判。審酌被告丁○○甫年滿
    十九歲，而素行良好，前並無犯罪紀錄，此有臺灣苗栗地方法院檢察署刑案資料
    查註紀錄表及臺灣高等法院被告全國前案紀錄表各一件附卷可稽，其對於槍砲彈
    藥刀械管制條例所規定重罰之法律，認識不清，為替友人出氣，一時衝動，致罹
    重典，及犯罪後態度良好等一切情狀，從輕量處有期徒刑柒年，併科罰金新台幣
    壹萬元，並就罰金部分諭知易服勞役之折算標準。槍砲彈藥刀械管制條例第十九
    條關於犯同條例第七條之罪，經判處有期徒刑者，應於刑之執行完畢或赦免後，
    令入勞動場所強制工作，其期間為三年之規定，業已刪除，並於九十年十一月十
    四日公布，同年月十六日生效，爰不為強制工作之宣告。扣案之鐵釘壹包、乾電
    池貳枚係被告丁○○所有，且供其製造上開爆裂物所用之物，業據其供明在卷，
    爰依刑法第三十八條第一項第二款規定宣告沒收。另扣案之引爆後警方於現場所
    搜集之鐵釘碎石二包、膠帶，係犯罪後所剩餘之物，且非違禁物，爰不為宣告沒
    收，附此敘明。
、上訴駁回部分：
一、原審法院檢察署檢察官公訴意旨略以：被告乙○○、己○○、甲○○、戊○○四
    人就如前開事實欄一所示之行為，與同案被告丁○○有犯意聯絡，均係涉有槍砲
    彈藥刀械管制條例第七條第四項之未經許可，持有爆裂物罪嫌等語。
二、原審法院檢察署檢察官公訴意旨認被告四人涉有上開犯嫌，無非以同案被告丁○○於聚集渠等前不久，已在上開公墓製成前揭爆裂物，被告乙○○、己○○、甲○○、戊○○四人在上述地點集合，辯稱未目睹丁○○製造並攜帶該爆裂物，殊
    難想像；且丁○○於投擲該爆裂物後，乙○○有詢問丁○○尚有幾顆？其餘己○○、甲○○、戊○○三人均無反應或異議，繼續尾隨丁○○尋覓目標投擲其餘之
    爆裂物，故認被告乙○○、己○○、甲○○、戊○○四人與丁○○顯有犯意聯絡
    等語，為其論據。
三、按犯罪事實應依證據認定，無證據不得推定其犯罪事實，為刑事訴訟法第一百五
    十四條所明定。認定不利於被告之事實，須依積極證據，苟積極證據不足為不利
    於被告事實之認定時，即應為有利於被告之認定，更不必有何有利之證據；又共
    同正犯之所以應並均其他共同正犯所實施之行為全部負其責任，以就其行為有犯
    意之聯絡為限，若他犯所實施之行為，超越原計劃之範圍，而為其所難預見者，
    則僅應就其所知之程度，令其負責，吾可概以共同正犯論，最高法院三十年上字
    第八一六號、五十年台上字第一０六０號判例分別著有明文。
四、被告乙○○、己○○、甲○○、戊○○四人均堅決否認上開犯行，被告乙○○辯
  　稱：伊當天晚上雖有到上述公墓集合，但當時丁○○說要去逛街，伊騎機車搭載
    搭載丁○○至頭份時，丁○○雖然改說要去尋仇，但直到丁○○投擲第一枚爆裂
    物時，伊才知道他身上攜帶三枚爆裂物，但其他的人都不知道丁○○身上有上述
    爆裂物等語。被告己○○辯稱：丁○○打電話說要一齊去頭份地區逛街，伊不知
    道丁○○身上有三枚爆裂物，伊與辛○○之機車騎在最前面，丁○○等人之機車
    在後，丁○○做何事，伊並不知情等語。被告甲○○、戊○○均辯稱：渠等二人
    當天晚上在竹南鎮「三商百貨」前遇到辛○○，並邀戊○○去逛街，戊○○即載
    甲○○跟隨辛○○去逛街，伊二人均不認識丁○○，也不知道他攜帶三枚爆裂物
    等語。經查：
１、被告乙○○於出發前並不知丁○○帶有爆裂物，是於丁○○投擲之後詢問方知一
    情，業經丁○○甚明，核與乙○○所辯相符，衡情，既要詢問足證原先係不知情
    ；詢問後雖知丁○○尚有爆裂物，但丁○○亦自承並未告知會繼續投擲，故乙○○是依原定計劃，跟隨騎乘在前之辛○○等人繼續前進，並未因此有任何異於先
    前之動作，故充其量僅能認乙○○對丁○○突然舉動不加以理會、參與而已，並
    非因此而興起另外念頭，搭載丁○○脫隊另為其他原先計劃所無之舉動，從而，
    乙○○並未與丁○○有任何犯意聯絡，更無視丁○○之舉動為自己所為意思，實
    不應論以共同正犯為是。
２、被告己○○雖於竹南公墓即已與眾人會合，但當時丁○○早已製造爆裂物完畢，
    並放置於口袋中，迭據丁○○於警、偵訊及原審調查時供述甚明，當丁○○與眾
    人共同出發之前，雖有提到要前往示威，亦有分配各人木棒、鋁棒供揮舞使用，
    但並未提到有爆裂物，更未分配爆裂物給其他人投擲，故己○○並不知道丁○○
    攜帶爆裂物前往，而飆車至頭份時，因機車越來越多，己○○是坐辛○○騎乘之
    機車後座，且狂飆於車隊之前，故當丁○○投擲爆裂物時，車隊前方之己○○並
    不知悉，亦未因此而有任何舉動，只是依據出發前之共識，在頭份地區一再循回
    閒逛，以展現車隊、人員實力，以達嚇阻作用，並預計於深夜全體累了再解散返
    家，己○○既不知丁○○攜帶、投擲爆裂物，且行進間未為任何異於原先計劃行
    為，對丁○○自己單獨而未告知他人之行為，實難認有犯意聯絡，自亦不應論以
    共同正犯。
３、被告戊○○當日乃因騎機車搭載被告甲○○在頭份市區閒逛，於丁○○等人在竹
    南公墓會合並出發多時後，偶然在頭份之三商百貨街上相遇，並因其中有相識之
    人即少年辛○○邀約，遂由戊○○騎車隨同前往一情，業據被告丁○○、少年辛○○供述甚詳，核與被告戊○○、甲○○所辯均相符合，則其二人僅知是要在頭
    份地區飆車、閒逛，並無特殊目的，並未見到丁○○製造爆裂物，亦不知丁○○
    攜帶爆裂物；且隨飆車隨時間與行經路線而加入以至隊伍越來越多，故當時應已
    達十餘部機車，被害人丙○○亦指稱於聽到爆炸聲後，再衝至外面觀看時，尚可
    見到離他最近之機車有五、六部，足證人數眾多，隊伍綿延甚長，至少達五、六
    十公尺以上（詳見偵查卷第二一頁筆錄），前後彼此間有相當距離，又是以高速
    行進中，在黑夜中僅是個人展現狂飆機車技術，但無法知悉彼此間做了何種舉動
    ，故丁○○陸續投擲爆裂物之後，戊○○、甲○○縱有聽到爆炸聲，亦不知是何
    人所為，是被告其二人與丁○○，並無任何意思聯絡，更無視丁○○之行為作為
    自己行為之意，實均不應論以共同正犯。
六、綜上所述，被告乙○○、己○○、甲○○、戊○○部分並無積極、明確與丁○○
    共同投擲爆裂物之犯罪證據，公訴人僅以渠等共同一起，即斷言有犯意聯絡，顯
    以推測之詞作為論斷依據，並不可採，被告等僅是依原定計劃繼續飆車、逛街，
    並未有任何異常行動，自無從認定被告與丁○○有犯意聯絡，自不應論以共犯為
    是。從而，被告乙○○、己○○、甲○○、戊○○四人前揭所辯尚屬可採，自不
    能僅憑同案被告丁○○有未經許可製造並持以投擲之行為，即遽認被告有槍砲彈
    藥刀械管制條例第七條第四項之未經許可持有上開爆裂物罪。此外，本院復查無
    其他積極證據，足資證明被告四人有何上開犯行，不能證明被告犯罪，依法自應
    為無罪之諭知。原審法院檢察署檢察官就原審判決關於被告乙○○、己○○、甲○○、戊○○部分，以被告等事先備棍棒、鋁棒，以及被告辰○○事先取下車牌
    ，且丁○○丟第一枚爆裂物時並無人表示反對或請丁○○離開車隊，顯均與丁○○有共同犯意聯絡指摘原審判決諭知被告乙○○、己○○、甲○○、戊○○無罪
    不當。惟本件持有爆裂物僅丁○○一人，而乙○○、己○○、甲○○、戊○○並
    未持有任何爆裂物，且如前所述，並無積極證據足資證明乙○○、己○○、甲○○、戊○○知悉被告丁○○持有爆裂物，且被告等人對於究竟係何人丟出第一枚
    爆裂物亦無認識，尚無從以被告等事先備棍棒、鋁棒以及被告辰○○事先取下車
    牌之與丟擲爆裂物毫無關之行為，認定被告乙○○、己○○、甲○○、戊○○有
    共同持有爆裂物之犯意聯絡，是原審法院檢察署檢察官就原審判決關於被告乙○○、己○○、甲○○、戊○○部分上訴，顯無理由，應予駁回。另原審法院檢察
    署檢察官雖請求將前揭車牌號碼０００─０００號、０００─０００號機車二輛
    依法宣告沒收，但查：該二機車之所有人己○○、甲○○並未犯罪，已如前述，
    從而，該二機車依法自不能宣告沒收，附此說明。
據上論斷，應依刑事訴訟法第三百六十九條第一項前段、第三百六十四條前段、第三
百六十八條、第二百九十九條第一項前段、第三百條，槍砲彈藥刀械管制條例第七條
第一項，刑法第十一條前段、第四十二條第二項、第三十八條第一項第二款，罰金罰
鍰提高標準條例第二條，判決如主文。
本案經檢察官張秋源到庭執行職務
中        華        民        國  九 十 一  年     五     月　二十二　  日
                                  臺灣高等法院臺中分院刑事第三庭
                                        審判長法　官　陳　朱　貴
                                              法　官　劉　連　星
                                              法  官  胡  忠  文
右正本證明與原本無異。
如不服本判決應於收受送達後十日內向本院提出上訴書狀，其未述上訴之理由者並
得於提起上訴後十日內向本院補提理由書（均須按他造當事人之人數附繕本）。
                                              書記官　許  美  惠
中        華        民        國  九 十 一  年     五     月　 二十三   日
附錄法條
槍砲彈藥刀械管制條例第七條第一項
未經許可，製造、販賣或運輸火砲、肩射武器、機關槍、衝鋒槍、卡柄槍、自動步槍
、普通步槍、馬槍、手槍或各類砲彈、炸彈、爆裂物者，處死刑、無期徒刑或七年以
上有期徒刑，處徒刑者，併科新臺幣三千萬元以下罰金。
                                                                        Ｋ